hr-HR: Izgled patentnog zatvarača: Reljefni; Gravirani; S uzorkom; Obični; S tiskom; Teksturirani; Ostalo
pl: Styl zapięcia na zamek błyskawiczny: Tłoczone; Grawerowane; Wzorzyste; Gładki; Drukowane; Teksturowany; Inne
ja: ファスナーの引き手のスタイル: エンボス加工; 刻まれた; 模様入り; プレーン; プリント; テクスチャ加工; その他
es: Estilo de tirador de cremallera: En relieve; Grabado; Estampados; Natural; Impreso; Texturizado; Otros
bg-BG: Стил на издърпване с цип: Релефна; Гравирана; На фигури; Обикновена; Отпечатана; Текстурирана; Други
fr: Style de fermeture éclair: En relief; Gravé; A motifs; Uni; Imprimé; Texturé; Autre
cs: Styl zapínání na zip: Reliéfní; Gravírovaný; Vzorované; Jednoduché; S potiskem; Strukturovaná; Jiné
fi: Vetoketjun tyyli: Kohokuvioitu; Kaiverrettu; Kuviollinen; Pelkistetty; Painettu; Teksturoitu; Muu
el: Στυλ γλωττίδας φερμουάρ: Ανάγλυφο; Εγχάρακτο; Με μοτίβα; Απλό; Εκτυπωμένο; Με υφή; Άλλο
nb: Glidelåstrekkerstil: Preget; Gravert; Mønstret; Vanlig; Fortrykt; Teksturert; Annet
hu: Húzózár stílusa: Dombornyomott; Gravírozott; Mintás; Egyszerű; Nyomtatott; Mintázott; Egyéb
lt-LT: Užtrauktuko galvutės stilius: Reljefiška; Graviruotas; Raštuoti; Paprasti; Spausdintiniai; Tekstūruotos; Kita
ru: Тип язычка застежки-молнии: Рельефный; Гравированный; С узорами; Простой; Печатный; Текстурный; Другой
pt-PT: Estilo zipper: Com relevo; Gravado; Estampado; Simples; Impresso; Texturizado; Outro
th: สไตล์ดึงซิป: แบบนูน; แบบสลัก; มีลวดลาย; ธรรมดาทั่วไป; แบบพิมพ์; มีพื้นผิว; อื่นๆ
vi: Kiểu dây kéo: Dập nổi; Khắc; Có hoa văn; Trơn; In sẵn; Có họa tiết; Khác
de: Stil des Reißverschlussziehgriffs: Geprägt; Graviert; Gemustert; Schlicht; Gedruckt; Texturiert; Sonstiges
zh-CN: 拉链头款式: 压花; 雕刻图案; 带图案; 纯色; 印花; 表面有纹理; 其他
zh-TW: 拉鍊頭樣式: 壓花; 雕刻; 圖案; 素面; 列印; 紋理; 其他
it: Stile con cerniera: In rilievo; Inciso; A fantasia; Semplice; Stampato; Strutturato; Altro
ro-RO: Tip cheiță fermoar: Cu model în relief; Gravat; Cu model; Simplu; Cu imprimeu; Texturat; Altele
tr: Fermuar çekme stili: Kabartmalı; Kazınmış; Desenli; Sade; Önceden basılmış; Dokulu; Diğer
en: Zipper pull style: Embossed; Engraved; Patterned; Plain; Printed; Textured; Other
sk-SK: Štýl sťahovania zipsu: Reliéfny; Gravírovaný; Vzorovaný; Obyčajný; Potlačený; Štruktúrovaný; Iné
nl: Ritssluitingsstijl: In reliëf; Gegraveerd; Met patroon; Gewoon; Gedrukt; Getextureerd; Andere
pt-BR: Estilo de puxador de zíper: Em relevo; Gravado; Com padrão; Simples; Impresso; Texturizado; Outro
da: Lynlåsstil: Præget; Indgraveret; Mønstret; Almindeligt; Trykt; Tekstureret; Andet
sv: Dragkedja med blixtlås: Präglad; Graverad; Mönstrad; Naturell; Tryckt; Texturerad; Övrigt
sl-SI: Stil jezička zadrge: Reliefni; Graviran; Vzorčast; Navaden; Tiskan; Teksturiran; Drugo
ko: 지퍼 손잡이 스타일: 입체적인; 음각; 패턴이 있는; 플레인; 프린트; 질감이 있는; 기타